【裁判字號】    98,易,1074
【裁判日期】    981029
【裁判案由】    收受贓物
【裁判全文】
臺灣彰化地方法院刑事判決              98年度易字第1074號
公  訴  人  臺灣彰化地方法院檢察署檢察官
被      告  乙○○
上列被告因收受贓物案件，經檢察官提起公訴（98年度偵字第
7011號），本院判決如下：
    主  文
乙○○收受贓物，處有期徒刑參月，如易科罰金，以新臺幣壹仟
元折算壹日。
    犯罪事實
一、乙○○於民國97年6 月或7 月間某日，在彰化縣溪州鄉○○
    村○○路水尾國民小學附近，明知真實姓名不詳之成年人所
    持有未懸掛車牌之重型機車（原車牌號碼JDD －596 號，為
    甲○○於96年12月11日上午8 時許，在彰化縣竹塘鄉○○路
    新田巷附近產業道路失竊），乃來源不明之贓物，竟仍予以
    收受並供作代步工具之用。嗣於98年7 月23日上午11時30分
    許，騎乘上開機車行經彰化縣埤頭鄉○○路與溪林路路口，
    為警攔查而查獲。
二、案經甲○○訴由彰化縣警察局北斗分局報請臺灣彰化地方法
    院檢察署檢察官偵查起訴。
    理  由
一、本案被告所犯係屬刑事訴訟法第376 條第1 款所列之最重本
    刑為3 年以下有期徒刑、拘役或專科罰金之罪，本院爰依同
    法第284 條之1 之規定行獨任審判。次按被告以外之人於審
    判外之陳述，雖不符刑事訴訟法第159 條之1 至第159 條之
    4 之規定，而經當事人於審判程序同意作為證據，法院審酌
    該言詞陳述或書面陳述作成時之情況，認為適當者，亦得為
    證據。當事人、代理人或辯護人於法院調查證據時，知有第
    159 條第1 項不得為證據之情形，而未於言詞辯論終結前聲
    明異議者，視為有前項之同意，刑事訴訟法第159 條之5 定
    有明文。查本案全部卷證，公訴人、被告等均不爭執其證據
    能力，本院復衡以該等供述證據作成時之情況，應為適當，
    是可認後述所引用證據之證據能力均無疑義，合先敘明。
二、上揭犯罪事實，業據被告於本院審理時坦承不諱，且經證人
    即告訴人甲○○於警詢時證述明確，復有失車唯讀案件基本
    資料1 紙、照片4 張及贓物認領保管單在卷可稽，足徵被告
    之任意性自白與事實相符，可以採信。綜上諸情，本件事證
    明確，被告犯行洵堪認定，應予依法論科。
三、核被告所為，係犯刑法第349條第1項收受贓物罪。爰審酌被
    告貪圖小利，不知尊重他人之財產權，竟收受贓物，助長竊
    盜犯罪之猖獗，並使贓物流向追查更加困難，並考量被告犯
    罪之動機、目的、手段、所生危害及其於本院審理時終坦承
    犯行之犯後態度等一切情狀，量處如主文所示之刑，並諭知
    易科罰金之折算標準，以示懲儆。另聲請人雖具體求刑有期
    徒刑1 年，惟本院綜合上揭各情，認對被告處以如主文所示
    之刑，已足收懲儆之效，併此敘明。
據上論斷，應依刑事訴訟法第299條第1項前段，刑法第349條第1
項、第41條第1 項前段，刑法施行法第1 條之1 ，判決如主文。
本案經檢察官趙冠瑋到庭執行職務。
中    華    民    國    98    年    10    月    29    日
                  刑事第七庭          法  官  胡宜如
以上正本證明與原本無異。
如不服本判決應於收受判決後10日內向本院提出上訴書狀，並應
敘述具體理由。其未敘述上訴理由者，應於上訴期間屆滿後20日
內向本院補提理由書（均須按他造當事人之人數附繕本）「切勿
逕送上級法院」。
告訴人或被害人對於判決如有不服具備理由請求檢察官上訴者，
其上訴期間之計算係以檢察官收受判決正本之日期為準。
中    華    民    國    98    年    10    月    29    日
                                      書記官  林淑文
附錄本案論罪科刑法條：
中華民國刑法第349條
收受贓物者，處3 年以下有期徒刑、拘役或5 百元以下罰金。
搬運、寄藏、故買贓物或為牙保者，處5 年以下有期徒刑、拘役
或科或併科1 千元以下罰金。
因贓物變得之財物，以贓物論。


司法院資訊處製作；財團法人民間司法改革基金會備份。
